【裁判字號】    89,易,5162
【裁判日期】    900131
【裁判案由】    家庭暴力防治法
【裁判全文】
臺灣高雄地方法院刑事判決                        八十九年度易字第五一六二號
    公  訴  人  臺灣高雄地方法院檢察署檢察官
    被      告  甲○○
右列被告因傷害案件，經檢察官提起公訴（八十九年度偵字第二二一二四號），本院
判決如左︰
    主  文
甲○○傷害人之身體，處罰金仟元，如易服勞役，以佰元折算壹日。
    事  實
一、甲○○為乙○○之夫，二人間具有家庭暴力防治法第三條第一款所定之家庭成員
    關係。甲○○於民國八十九年九月十九日二十二時許，在高雄市○○區○○街四
    巷十一號六樓（起訴書誤載為六巷十一號六樓）住處浴室內，為其子洗頭不慎將
    其子嗆哭事，與乙○○發生爭執，乃心生不悅，竟基於傷害之故意，以雙手將乙
    ○○右手往後扳並毆打之，致乙○○因此受有右上臂挫傷青腫八．五Ｘ七公分等
    傷害。
二、案經乙○○訴由高雄市政府警察局左營分局移送台灣高雄地方法院檢察署檢察官
  偵查起訴。
    理  由
一、訊據被告甲○○固坦承於前揭時地因替其子洗頭造成哭鬧事，與告訴人乙○○發
    生爭執，惟矢口否認有傷害犯行，辯稱：「伊是開浴室門動作太大，左手肘不小
    心碰到伊太太右手臂，並不是故意的，如果是故意要打，伊太太不會只有一處受
    傷」云云。惟查，右揭事實，業據告訴人指述綦詳，並提出驗傷診斷書為證，且
    參酌被告於九十年一月三日本院審理時自承：「伊當時有抓住伊太太手腕，伊是
    怕伊太太打伊，所以才用二隻手抓伊太太二隻手」等語，則被告既在與告訴人爭
    執情況下抓住告訴人之雙手，自非屬夫妻間恩愛之擁抱、牽手之舉，當足以造成
    告訴人所指之右上臂挫傷青腫之傷害，顯見被告前開辯解顯為圖卸刑責之詞，不
    足採信；是本件事證已明，被告犯行洵堪認定。
二、核被告所為，係犯刑法第二百七十七條第一項傷害罪，且係屬家庭暴力防治法第
    二條第二項之家庭暴力罪。爰審酌被告未念夫妻之情，為細故出手傷害告訴人，
    惡性非輕，惟尚無前科，此有台灣高等法院被告全國前案紀錄表、臺灣高雄地方
    法院檢察署刑案資料查註紀錄表附卷可按，及犯罪之動機、所生危害等一切情狀
    ，量處如主文所示之刑，並諭知易服勞役之折算標準。
據上論斷，應依刑事訴訟法第二百九十九條第一項前段，刑法第二百七十七條第一項
、第四十二條第二項，罰金罰鍰提高標準條例第一條前段、第二條，判決如主文。
中      華      民      國    九十      年      一      月    三十一    日
                                    臺灣高雄地方法院刑事第一庭
                                        法  官    曾  逸  誠
右正本證明與原本無異。
如不服本判決，應於判決送達後十日內，向本院提出上訴狀。
                                         書記官    許玉城
中    華    民    國      九十      年      一      月      三十一      日
附錄本判決論罪之法條全文
刑法第二百七十七條條第一項
傷害人之身體或健康者，處三年以下有期徒刑、拘役或一千元以下罰金。


司法院資訊處製作；財團法人民間司法改革基金會備份。
